el: Αμερικανικό μέγεθος δαχτυλιδιών: 1; 1,25; 1,5; 1,75; 10; 10,25; 10,5; 10,75; 11; 11,25; 11,5; 11,75; 12; 12,25; 12,5; 12,75; 13; 13,25; 13,5; 13,75; 14; 14,25; 14,5; 14,75; 15; 2; 2,25; 2,5; 2,75; 3; 3,25; 3,5; 3,75; 4; 4,25; 4,5; 4,75; 5; 5,25; 5,5; 5,75; 6; 6,25; 6,5; 6,75; 7; 7,25; 7,5; 7,75; 8; 8,25; 8,5; 8,75; 9; 9,25; 9,5; 9,75; Άλλο
da: Amerikansk ringstørrelse: 1; 1,25; 1,5; 1,75; 10; 10,25; 10,5; 10,75; 11; 11,25; 11,5; 11,75; 12; 12,25; 12,5; 12,75; 13; 13,25; 13,5; 13,75; 14; 14,25; 14,5; 14,75; 15; 2; 2,25; 2,5; 2,75; 3; 3,25; 3,5; 3,75; 4; 4,25; 4,5; 4,75; 5; 5,25; 5,5; 5,75; 6; 6,25; 6,5; 6,75; 7; 7,25; 7,5; 7,75; 8; 8,25; 8,5; 8,75; 9; 9,25; 9,5; 9,75; Andet
tr: ABD yüzük ölçüsü: 1; 1,25; 1,5; 1,75; 10; 10,25; 10,5; 10,75; 11; 11,25; 11,5; 11,75; 12; 12,25; 12,5; 12,75; 13; 13,25; 13,5; 13,75; 14; 14,25; 14,5; 14,75; 15; 2; 2,25; 2,5; 2,75; 3; 3,25; 3,5; 3,75; 4; 4,25; 4,5; 4,75; 5; 5,25; 5,5; 5,75; 6; 6,25; 6,5; 6,75; 7; 7,25; 7,5; 7,75; 8; 8,25; 8,5; 8,75; 9; 9,25; 9,5; 9,75; Diğer
nb: Amerikansk ringstørrelse: 1; 1,25; 1,5; 1,75; 10; 10,25; 10,5; 10,75; 11; 11,25; 11,5; 11,75; 12; 12,25; 12,5; 12,75; 13; 13,25; 13,5; 13,75; 14; 14,25; 14,5; 14,75; 15; 2; 2,25; 2,5; 2,75; 3; 3,25; 3,5; 3,75; 4; 4,25; 4,5; 4,75; 5; 5,25; 5,5; 5,75; 6; 6,25; 6,5; 6,75; 7; 7,25; 7,5; 7,75; 8; 8,25; 8,5; 8,75; 9; 9,25; 9,5; 9,75; Annet
pt-PT: Tamanho de anel nos EUA: 1; 1,25; 1,5; 1,75; 10; 10,25; 10,5; 10,75; 11; 11,25; 11,5; 11,75; 12; 12,25; 12,5; 12,75; 13; 13,25; 13,5; 13,75; 14; 14,25; 14,5; 14,75; 15; 2; 2,25; 2,5; 2,75; 3; 3,25; 3,5; 3,75; 4; 4,25; 4,5; 4,75; 5; 5,25; 5,5; 5,75; 6; 6,25; 6,5; 6,75; 7; 7,25; 7,5; 7,75; 8; 8,25; 8,5; 8,75; 9; 9,25; 9,5; 9,75; Outro
fr: Taille de bague américaine: 1; 1,25; 1,5; 1,75; 10; 10,25; 10,5; 10,75; 11; 11,25; 11,5; 11,75; 12; 12,25; 12,5; 12,75; 13; 13,25; 13,5; 13,75; 14; 14,25; 14,5; 14,75; 15; 2; 2,25; 2,5; 2,75; 3; 3,25; 3,5; 3,75; 4; 4,25; 4,5; 4,75; 5; 5,25; 5,5; 5,75; 6; 6,25; 6,5; 6,75; 7; 7,25; 7,5; 7,75; 8; 8,25; 8,5; 8,75; 9; 9,25; 9,5; 9,75; Autre
ro-RO: Mărime SUA pentru inele: 1; 1,25; 1,5; 1,75; 10; 10,25; 10,5; 10,75; 11; 11,25; 11,5; 11,75; 12; 12,25; 12,5; 12,75; 13; 13,25; 13,5; 13,75; 14; 14,25; 14,5; 14,75; 15; 2; 2,25; 2,5; 2,75; 3; 3,25; 3,5; 3,75; 4; 4,25; 4,5; 4,75; 5; 5,25; 5,5; 5,75; 6; 6,25; 6,5; 6,75; 7; 7,25; 7,5; 7,75; 8; 8,25; 8,5; 8,75; 9; 9,25; 9,5; 9,75; Altele
vi: Cỡ nhẫn USD: 1; 1,25; 1,5; 1,75; 10; 10,25; 10,5; 10,75; 11; 11,25; 11,5; 11,75; 12; 12,25; 12,5; 12,75; 13; 13,25; 13,5; 13,75; 14; 14,25; 14,5; 14,75; 15; 2; 2,25; 2,5; 2,75; 3; 3,25; 3,5; 3,75; 4; 4,25; 4,5; 4,75; 5; 5,25; 5,5; 5,75; 6; 6,25; 6,5; 6,75; 7; 7,25; 7,5; 7,75; 8; 8,25; 8,5; 8,75; 9; 9,25; 9,5; 9,75; Khác
th: ขนาดแหวนของสหรัฐอเมริกา: 1; 1.25; 1.5; 1.75; 10; 10.25; 10.5; 10.75; 11; 11.25; 11.5; 11.75; 12; 12.25; 12.5; 12.75; 13; 13.25; 13.5; 13.75; 14; 14.25; 14.5; 14.75; 15; 2; 2.25; 2.5; 2.75; 3; 3.25; 3.5; 3.75; 4; 4.25; 4.5; 4.75; 5; 5.25; 5.5; 5.75; 6; 6.25; 6.5; 6.75; 7; 7.25; 7.5; 7.75; 8; 8.25; 8.5; 8.75; 9; 9.25; 9.5; 9.75; อื่นๆ
es: Tamaño del anillo de EE. UU.: 1; 1,25; 1,5; 1,75; 10; 10,25; 10,5; 10,75; 11; 11,25; 11,5; 11,75; 12; 12,25; 12,5; 12,75; 13; 13,25; 13,5; 13,75; 14; 14,25; 14,5; 14,75; 15; 2; 2,25; 2,5; 2,75; 3; 3,25; 3,5; 3,75; 4; 4,25; 4,5; 4,75; 5; 5,25; 5,5; 5,75; 6; 6,25; 6,5; 6,75; 7; 7,25; 7,5; 7,75; 8; 8,25; 8,5; 8,75; 9; 9,25; 9,5; 9,75; Otro
hr-HR: Veličina prstena (SAD): 1; 1,25; 1,5; 1,75; 10; 10,25; 10,5; 10,75; 11; 11,25; 11,5; 11,75; 12; 12,25; 12,5; 12,75; 13; 13,25; 13,5; 13,75; 14; 14,25; 14,5; 14,75; 15; 2; 2,25; 2,5; 2,75; 3; 3,25; 3,5; 3,75; 4; 4,25; 4,5; 4,75; 5; 5,25; 5,5; 5,75; 6; 6,25; 6,5; 6,75; 7; 7,25; 7,5; 7,75; 8; 8,25; 8,5; 8,75; 9; 9,25; 9,5; 9,75; Ostalo
ru: Размер кольца US: 1; 1,25; 1,5; 1,75; 10; 10,25; 10,5; 10,75; 11; 11,25; 11,5; 11,75; 12; 12,25; 12,5; 12,75; 13; 13,25; 13,5; 13,75; 14; 14,25; 14,5; 14,75; 15; 2; 2,25; 2,5; 2,75; 3; 3,25; 3,5; 3,75; 4; 4,25; 4,5; 4,75; 5; 5,25; 5,5; 5,75; 6; 6,25; 6,5; 6,75; 7; 7,25; 7,5; 7,75; 8; 8,25; 8,5; 8,75; 9; 9,25; 9,5; 9,75; Другой
zh-TW: 美國戒指尺寸: 1; 1.25; 1.5; 1.75; 10; 10.25; 10.5; 10.75; 11; 11.25; 11.5; 11.75; 12; 12.25; 12.5; 12.75; 13; 13.25; 13.5; 13.75; 14; 14.25; 14.5; 14.75; 15; 2; 2.25; 2.5; 2.75; 3; 3.25; 3.5; 3.75; 4; 4.25; 4.5; 4.75; 5; 5.25; 5.5; 5.75; 6; 6.25; 6.5; 6.75; 7; 7.25; 7.5; 7.75; 8; 8.25; 8.5; 8.75; 9; 9.25; 9.5; 9.75; 其他
lt-LT: JAV žiedo dydis: 1; 1,25; 1,5; 1,75; 10; 10,25; 10,5; 10,75; 11; 11,25; 11,5; 11,75; 12; 12,25; 12,5; 12,75; 13; 13,25; 13,5; 13,75; 14; 14,25; 14,5; 14,75; 15; 2; 2,25; 2,5; 2,75; 3; 3,25; 3,5; 3,75; 4; 4,25; 4,5; 4,75; 5; 5,25; 5,5; 5,75; 6; 6,25; 6,5; 6,75; 7; 7,25; 7,5; 7,75; 8; 8,25; 8,5; 8,75; 9; 9,25; 9,5; 9,75; Kita
pl: Rozmiar pierścionka US: 1; 1,25; 1,5; 1,75; 10; 10,25; 10,5; 10,75; 11; 11,25; 11,5; 11,75; 12; 12,25; 12,5; 12,75; 13; 13,25; 13,5; 13,75; 14; 14,25; 14,5; 14,75; 15; 2; 2,25; 2,5; 2,75; 3; 3,25; 3,5; 3,75; 4; 4,25; 4,5; 4,75; 5; 5,25; 5,5; 5,75; 6; 6,25; 6,5; 6,75; 7; 7,25; 7,5; 7,75; 8; 8,25; 8,5; 8,75; 9; 9,25; 9,5; 9,75; Inny
de: US-Ringgröße: 1; 1,25; 1,5; 1,75; 10; 10,25; 10,5; 10,75; 11; 11,25; 11,5; 11,75; 12; 12,25; 12,5; 12,75; 13; 13,25; 13,5; 13,75; 14; 14,25; 14,5; 14,75; 15; 2; 2,25; 2,5; 2,75; 3; 3,25; 3,5; 3,75; 4; 4,25; 4,5; 4,75; 5; 5,25; 5,5; 5,75; 6; 6,25; 6,5; 6,75; 7; 7,25; 7,5; 7,75; 8; 8,25; 8,5; 8,75; 9; 9,25; 9,5; 9,75; Sonstige
sv: Ringstorlekar USA: 1; 1,25; 1,5; 1,75; 10; 10,25; 10,5; 10,75; 11; 11,25; 11,5; 11,75; 12; 12,25; 12,5; 12,75; 13; 13,25; 13,5; 13,75; 14; 14,25; 14,5; 14,75; 15; 2; 2,25; 2,5; 2,75; 3; 3,25; 3,5; 3,75; 4; 4,25; 4,5; 4,75; 5; 5,25; 5,5; 5,75; 6; 6,25; 6,5; 6,75; 7; 7,25; 7,5; 7,75; 8; 8,25; 8,5; 8,75; 9; 9,25; 9,5; 9,75; Övrigt
zh-CN: 美国戒指尺寸: 1; 1.25; 1.5; 1.75; 10; 10.25; 10.5; 10.75; 11; 11.25; 11.5; 11.75; 12; 12.25; 12.5; 12.75; 13; 13.25; 13.5; 13.75; 14; 14.25; 14.5; 14.75; 15; 2; 2.25; 2.5; 2.75; 3; 3.25; 3.5; 3.75; 4; 4.25; 4.5; 4.75; 5; 5.25; 5.5; 5.75; 6; 6.25; 6.5; 6.75; 7; 7.25; 7.5; 7.75; 8; 8.25; 8.5; 8.75; 9; 9.25; 9.5; 9.75; 其他
bg-BG: US размер на пръстен: 1; 1,25; 1,5; 1,75; 10; 10,25; 10,5; 10,75; 11; 11,25; 11,5; 11,75; 12; 12,25; 12,5; 12,75; 13; 13,25; 13,5; 13,75; 14; 14,25; 14,5; 14,75; 15; 2; 2,25; 2,5; 2,75; 3; 3,25; 3,5; 3,75; 4; 4,25; 4,5; 4,75; 5; 5,25; 5,5; 5,75; 6; 6,25; 6,5; 6,75; 7; 7,25; 7,5; 7,75; 8; 8,25; 8,5; 8,75; 9; 9,25; 9,5; 9,75; Друг
hu: USA gyűrűméret: 1; 1,25; 1,5; 1,75; 10; 10,25; 10,5; 10,75; 11; 11,25; 11,5; 11,75; 12; 12,25; 12,5; 12,75; 13; 13,25; 13,5; 13,75; 14; 14,25; 14,5; 14,75; 15; 2; 2,25; 2,5; 2,75; 3; 3,25; 3,5; 3,75; 4; 4,25; 4,5; 4,75; 5; 5,25; 5,5; 5,75; 6; 6,25; 6,5; 6,75; 7; 7,25; 7,5; 7,75; 8; 8,25; 8,5; 8,75; 9; 9,25; 9,5; 9,75; Egyéb
sl-SI: Ameriška velikost prstana: 1; 1,25; 1,5; 1,75; 10; 10,25; 10,5; 10,75; 11; 11,25; 11,5; 11,75; 12; 12,25; 12,5; 12,75; 13; 13,25; 13,5; 13,75; 14; 14,25; 14,5; 14,75; 15; 2; 2,25; 2,5; 2,75; 3; 3,25; 3,5; 3,75; 4; 4,25; 4,5; 4,75; 5; 5,25; 5,5; 5,75; 6; 6,25; 6,5; 6,75; 7; 7,25; 7,5; 7,75; 8; 8,25; 8,5; 8,75; 9; 9,25; 9,5; 9,75; Drugo
cs: Americká velikost prstenu: 1; 1,25; 1,5; 1,75; 10; 10,25; 10,5; 10,75; 11; 11,25; 11,5; 11,75; 12; 12,25; 12,5; 12,75; 13; 13,25; 13,5; 13,75; 14; 14,25; 14,5; 14,75; 15; 2; 2,25; 2,5; 2,75; 3; 3,25; 3,5; 3,75; 4; 4,25; 4,5; 4,75; 5; 5,25; 5,5; 5,75; 6; 6,25; 6,5; 6,75; 7; 7,25; 7,5; 7,75; 8; 8,25; 8,5; 8,75; 9; 9,25; 9,5; 9,75; Jiné
ja: 米国リングの号数: 1; 1.25; 1.5; 1.75; 10; 10.25; 10.5; 10.75; 11; 11.25; 11.5; 11.75; 12; 12.25; 12.5; 12.75; 13; 13.25; 13.5; 13.75; 14; 14.25; 14.5; 14.75; 15; 2; 2.25; 2.5; 2.75; 3; 3.25; 3.5; 3.75; 4; 4.25; 4.5; 4.75; 5; 5.25; 5.5; 5.75; 6; 6.25; 6.5; 6.75; 7; 7.25; 7.5; 7.75; 8; 8.25; 8.5; 8.75; 9; 9.25; 9.5; 9.75; その他
pt-BR: Tamanho do anel nos EUA: 1; 1,25; 1,5; 1,75; 10; 10,25; 10,5; 10,75; 11; 11,25; 11,5; 11,75; 12; 12,25; 12,5; 12,75; 13; 13,25; 13,5; 13,75; 14; 14,25; 14,5; 14,75; 15; 2; 2,25; 2,5; 2,75; 3; 3,25; 3,5; 3,75; 4; 4,25; 4,5; 4,75; 5; 5,25; 5,5; 5,75; 6; 6,25; 6,5; 6,75; 7; 7,25; 7,5; 7,75; 8; 8,25; 8,5; 8,75; 9; 9,25; 9,5; 9,75; Outro
nl: VS ringmaat: 1; 1,25; 1,5; 1,75; 10; 10,25; 10,5; 10,75; 11; 11,25; 11,5; 11,75; 12; 12,25; 12,5; 12,75; 13; 13,25; 13,5; 13,75; 14; 14,25; 14,5; 14,75; 15; 2; 2,25; 2,5; 2,75; 3; 3,25; 3,5; 3,75; 4; 4,25; 4,5; 4,75; 5; 5,25; 5,5; 5,75; 6; 6,25; 6,5; 6,75; 7; 7,25; 7,5; 7,75; 8; 8,25; 8,5; 8,75; 9; 9,25; 9,5; 9,75; Overig
sk-SK: Veľkosť prsteňa v USA: 1; 1,25; 1,5; 1,75; 10; 10,25; 10,5; 10,75; 11; 11,25; 11,5; 11,75; 12; 12,25; 12,5; 12,75; 13; 13,25; 13,5; 13,75; 14; 14,25; 14,5; 14,75; 15; 2; 2,25; 2,5; 2,75; 3; 3,25; 3,5; 3,75; 4; 4,25; 4,5; 4,75; 5; 5,25; 5,5; 5,75; 6; 6,25; 6,5; 6,75; 7; 7,25; 7,5; 7,75; 8; 8,25; 8,5; 8,75; 9; 9,25; 9,5; 9,75; Iné
ko: 미국 반지 크기: 1; 1.25; 1.5; 1.75; 10; 10.25; 10.5; 10.75; 11; 11.25; 11.5; 11.75; 12; 12.25; 12.5; 12.75; 13; 13.25; 13.5; 13.75; 14; 14.25; 14.5; 14.75; 15; 2; 2.25; 2.5; 2.75; 3; 3.25; 3.5; 3.75; 4; 4.25; 4.5; 4.75; 5; 5.25; 5.5; 5.75; 6; 6.25; 6.5; 6.75; 7; 7.25; 7.5; 7.75; 8; 8.25; 8.5; 8.75; 9; 9.25; 9.5; 9.75; 기타
en: US ring size: 1; 1.25; 1.5; 1.75; 10; 10.25; 10.5; 10.75; 11; 11.25; 11.5; 11.75; 12; 12.25; 12.5; 12.75; 13; 13.25; 13.5; 13.75; 14; 14.25; 14.5; 14.75; 15; 2; 2.25; 2.5; 2.75; 3; 3.25; 3.5; 3.75; 4; 4.25; 4.5; 4.75; 5; 5.25; 5.5; 5.75; 6; 6.25; 6.5; 6.75; 7; 7.25; 7.5; 7.75; 8; 8.25; 8.5; 8.75; 9; 9.25; 9.5; 9.75; Other
fi: Yhdysvaltojen sormuskoko: 1; 1,25; 1,5; 1,75; 10; 10,25; 10,5; 10,75; 11; 11,25; 11,5; 11,75; 12; 12,25; 12,5; 12,75; 13; 13,25; 13,5; 13,75; 14; 14,25; 14,5; 14,75; 15; 2; 2,25; 2,5; 2,75; 3; 3,25; 3,5; 3,75; 4; 4,25; 4,5; 4,75; 5; 5,25; 5,5; 5,75; 6; 6,25; 6,5; 6,75; 7; 7,25; 7,5; 7,75; 8; 8,25; 8,5; 8,75; 9; 9,25; 9,5; 9,75; Muu
it: Misura dell'anello US: 1; 1,25; 1,5; 1,75; 10; 10,25; 10,5; 10,75; 11; 11,25; 11,5; 11,75; 12; 12,25; 12,5; 12,75; 13; 13,25; 13,5; 13,75; 14; 14,25; 14,5; 14,75; 15; 2; 2,25; 2,5; 2,75; 3; 3,25; 3,5; 3,75; 4; 4,25; 4,5; 4,75; 5; 5,25; 5,5; 5,75; 6; 6,25; 6,5; 6,75; 7; 7,25; 7,5; 7,75; 8; 8,25; 8,5; 8,75; 9; 9,25; 9,5; 9,75; Altro